臺灣桃園地方法院刑事判決　　　　　　　　　　　　　九十三年度重訴字第三七號
　　公　訴　人　臺灣桃園地方法院檢察署檢察官
　　被　　　告　甲○○　男　三.
　　選任辯護人　羅美鈴律師
右列被告因違反毒品危害防制條例案件，經檢察官提起公訴（九十三年度偵字第六二
七八號），本院判決如左︰
    主  文
甲○○共同運輸第一級毒品，累犯，處無期徒刑，褫奪公權終身。扣案第一級毒品海
洛因貳包（壹包驗餘淨重貳捌肆點壹伍公克，純度百分之伍拾點玖捌，純質淨重壹肆
肆點捌陸公克；壹包驗餘淨重貳玖參點零肆公克，純度百分之肆拾捌點貳陸，純質淨
重壹肆壹點肆貳公克）沒收銷燬之；塑膠袋貳只（總重捌拾點陸公克）、洗髮精空瓶
貳個均沒收。
    事  實
一、甲○○於民國八十七年間因賭博案件，經本院判處有期徒刑五月確定，於八十八
    年四月二十三日執行完畢，竟不知悔改，與楊文泉（另由檢察官偵查中）及真實
    姓名、年籍均不詳之成年男子「阿義」、「叔仔」，均明知海洛因係毒品危害防
    制條例第二條第二項第一款所列之第一級毒品，並經行政院公告為甲類第四款之
    管制進出口物品，不得運輸，亦不得私運進口，竟共同基於運輸第一級毒品海洛
    因進口之犯意聯絡，於民國九十三年三月底某日，楊文泉與甲○○聯絡，以提供
    機票、食宿費用及新臺幣（下同）三十萬元報酬為條件，由甲○○自泰國運輸毒
    品海洛因入臺，並經甲○○應允。迨於同年四月七日九時五分，甲○○與楊文泉
    同自臺灣中正機場搭乘長榮航空公司ＢＲ０六七號班機一起前往泰國曼谷機場，
    並與先行抵達該處等候之「阿義」會合，三人再一同前往清邁，於同日二十一時
    許在清邁金城飯店與「叔仔」會合後，在該處住宿一晚，準備隔日再同至緬甸。
    迨隔日十時許渠等抵達緬甸後，楊文泉及「叔仔」先安排甲○○、「阿義」入住
    該處某飯店休息等候，楊文泉及「叔仔」則外出向不詳人士購買毒品，於同日十
    四時許，楊文泉、「叔仔」攜帶四瓶洗髮精及海洛因磚返回飯店，楊文泉、「叔
    仔」二人旋將海洛因磚敲碎分成四份，並以塑膠袋分裝後分別置入洗髮精罐，再
    填充洗髮精偽裝後，交予甲○○及「阿義」每人各二瓶攜回臺灣。完成後四人隨
    即返回泰國清邁遊玩，「阿義」、「叔仔」先後於同年四月十日、十一日離去，
    而甲○○與楊文泉則於同年月十二日離開清邁至曼谷，又在曼谷停留至同年月十
    四日始搭機返臺。臨行前，楊文泉於曼谷機場交付書寫「0000000000
    」數字之香菸盒一只予甲○○，並告知甲○○返臺後如在機場見有持記載該數字
    牌之人接機，則可將所攜帶之毒品交付該人，否則楊文泉再於日後與其聯絡取回
    毒品等語後，於同日十二時許，先搭乘長榮航空公司班機返臺，甲○○則隨後於
    二十時五十分許搭乘長榮航空公司ＢＲ０六八號班機返臺。嗣於同日二十一時十
    分許，法務部調查局人員會同財政部臺北關稅局人員於甲○○通關時查察其所攜
    帶隨身行李發覺藏放毒品之洗髮精二瓶而查知上情。並扣得第一級毒品海洛因二
    包（一包驗餘淨重二八四點一五公克，純度百分之五十點九八，純質淨重一四四
    點八六公克；另一包驗餘淨重二九三點零四公克，純度百分之四十八點二六，純
    質淨重一四一點四二公克），及楊文泉、「叔仔」所有供包裝藏放以運輸毒品所
    用之塑膠袋二只（總重八十點六公克）、洗髮精空瓶二個及書寫「000000
    0000」數字之香菸盒一只。
二、案經法務部調查局桃園縣調查站移送臺灣桃園地方法院檢察署檢察官偵查起訴。
    理  由
一、右揭犯罪事實，業據被告甲○○於警詢、檢察官偵查中及本院審理時坦承不諱（
    見九十三年度偵字第六二七八號第四十五頁至第五十頁、第五十三頁、第五十四
    頁、本院九十三年六月十一日訊問筆錄、本院九十三年七月一日準備程序筆錄、
    本院九十三年八月十八日審理筆錄），復有粉末二包及塑膠袋二只、洗髮精空瓶
    二個及書寫「0000000000」數字之香菸盒一只扣案及法務部調查局桃
    園縣調查站查獲涉嫌毒品危害防制條例毒品初步鑑驗報告單、臺北關稅局扣押貨
    物、運輸工具收據及搜索筆錄、入出境查詢資料各一份附卷足憑。又前開扣案粉
    末二包，經送法務部調查局以化學呈色法及氣相層析質譜儀分析法檢驗結果，確
    含第一級毒品海洛因成分，一包驗餘淨重二八四點一五公克（空包裝重三二點六
    一公克），純度百分之五十點九八，純質淨重一四四點八六公克；另一包驗餘淨
    重二九三點零四公克（空包裝重四七點九九公克），純度百分之四十八點二六，
    純質淨重一四一點四二公克，亦有法務部調查局九十三年六月四日調科壹字第０
    八０００七六二０、000000000號鑑定通知書各一紙在卷可稽，被告確
    有運輸第一級毒品海洛因入臺。從而，本件事證明確，被告犯行洵堪認定。
二、核被告私自將第一級毒品海洛因由泰國運抵臺灣之所為，係犯毒品危害防制條例
    第四條第一項之運輸第一級毒品罪及懲治走私條例第二條第一項之私運管制物品
    進口罪。其與楊文泉、「阿義」、「叔仔」之成年男子間，有犯意聯絡及行為之
    分擔，均為共同正犯。又被告持有第一級毒品海洛因之低度行為，為運輸第一級
    毒品海洛因之高度行為所吸收，不另論罪。而被告一運輸毒品海洛因行為同時觸
    犯前開二罪，為想像競合犯，依刑法第五十五條前段規定，從一重論以毒品危害
    防制條例第四條第一項之運輸第一級毒品海洛因罪。被告前於八十七年間因賭博
    案件，經本院判處有期徒刑五月確定，於八十八年四月二十三日執行完畢，有臺
    灣高等法院被告全國前案紀錄表在卷可稽，其五年內再犯本件有期徒刑以上之罪
    ，為累犯，除運輸毒品罪之法定刑死刑、無期徒刑部分不得加重外，其餘部分依
    法加重其刑。再犯毒品危害防制條例第四條第一項之罪者，供出毒品來源，且因
    而破獲，固得依同條例第十七條規定減輕其刑，然本件被告僅坦承其所運輸之毒
    品係楊文泉與「叔仔」二人於緬甸購入後藏置於洗髮精內交予伊及「阿義」攜帶
    入臺，其並不知所運輸之毒品係向何人所購等情，則依被告所供內容，姑不論被
    告並未具體指明「叔仔」、「阿義」之具體資料以供檢警追查，縱被告曾提及楊
    文泉、「叔仔」、「阿義」等人與其共同運輸毒品，然前開三人亦僅係被告運輸
    毒品之共犯，並非前開法條所定「毒品來源」，故被告雖供出楊文泉等人，亦與
    前開法定要件減刑要件不符，尚無法據以減輕其刑，附此敘明。又辯護人以被告
    於偵審中主動供出共犯楊文泉以利偵查，犯後態度良好，請求依刑法第五十九條
    之規定酌減其刑，然被告明知毒品危害國民健康，足使施用之人為之傾家蕩產，
    為萬惡之淵藪，我國政府為嚇阻輸入毒品犯行，對運輸者均科以重典，並於機場
    等處強加宣導，呼籲國人不得輸入毒品，被告自難諉為不知，竟仍為貪圖私利，
    甘冒罹於重典之危險，率爾運輸毒品進入臺灣，且其輸入之毒品僅純質即重達二
    百八十餘公克，數量非寡，如流入市面，對我國人民身體健康及社會治安影響甚
    鉅，則被告僅為貪圖一己之私，造成社會重大危害，並無何可憫之處，自無從依
    刑法第五十九條之規定酌減其刑。爰審酌其素行、智識程度，輸入毒品之次數雖
    僅一次，惟輸入之數量非寡，及犯罪後坦承犯行，表示悔悟，並供出共犯以利檢
    警追查，態度尚稱良好及公訴人具體求處無期徒刑，本院認屬允當等情，量處如
    主文所示之刑，以資懲儆，並依刑法第三十七條第一項規定，宣告褫奪公權終身
    。再扣案之第一級毒品海洛因二包（一包驗餘淨重二八四點一五公克，純度百分
    之五十點九八，純質淨重一四四點八六公克；另一包驗餘淨重二九三點零四公克
    ，純度百分之四十八點二六，純質淨重一四一點四二公克），應依毒品危害防制
    條例第十八條第一項前段沒收銷燬。扣案包覆於前開海洛因外之塑袋二只（總重
    八十點六公克）、藏置前開海洛因之洗髮精空瓶二個，係共犯楊文泉及「叔仔」
    所有，供夾藏毒品以利被告運輸之用，業據被告供述在卷，均應依同條例第十九
    條第一項規定宣告沒收。至記載「0000000000」數字之香菸盒一只，
    係楊文泉交付予被告供作以記憶、辨識前來與其接洽之人所用一節，迭經被告於
    警詢、偵查及本院訊問時供述明確，雖被告嗣於本院審理時改稱前開號碼係楊文
    泉所提供作其為警查獲後向警供稱楊文泉聯絡方式之用，然衡諸常情，楊文泉為
    本案共犯，當極力掩飾身份或要求被告為警查獲時為其隱匿，豈會事先提供資料
    以備被告向警供陳，故被告前開所述，顯與常情有違，自無可信，應以被告於偵
    查及本院訊問時所供內容較為可採，則前開記載「0000000000」數字
    之香菸盒，僅係被告用以記憶、辨識前來與其接洽之人所用之物，與一般信手書
    寫之字條無異，自難認其為被告運輸毒品所用之物，尚與本件犯行無涉，本院自
    不另為沒收之諭知。
據上論斷，應依刑事訴訟法第二百九十九條第一項前段，毒品危害防制條例第四條第
一項、第十八條第一項前段、第十九條第一項，懲治走私條例第二條第一項、第十一
條，刑法第十一條前段、第二十八條、第五十五條、第四十七條、第三十七條第一項
，判決如主文。
本案經檢察官郭靜文到庭執行職務。
中　　　華　　　民　　　國　　九十三　　年　　　八　　　月　　三十一　　日
                                臺灣桃園地方法院刑事第九庭
                                    審判長法  官  林明洲
                                          法  官  黃斯偉
                                          法  官  何燕蓉
右正本證明與原本無異。
如不服本判決，應於判決送達後十日內，向本院提出上訴狀。
                                          書記官  李雅怡
中　　　華　　　民　　　國　　九十三　　年　　　八　　　月　　三十一　　日
附論罪科刑依據之法條：
毒品危害防治條例第四條
製造、運輸、販賣第一級毒品者，處死刑或無期徒刑；處無期徒刑者，得併科新臺幣
一千萬元以下罰金。
製造、運輸、販賣第二級毒品者，處無期徒刑或七年以上有期徒刑，得併科新臺幣七
百萬元以下罰金。
製造、運輸、販賣第三級毒品者，處五年以上有期徒刑，得併科新臺幣五百萬元以下
罰金。
製造、運輸、販賣專供製造或施用毒品之器具者，處一年以上七年以下有期徒刑，得
併科新臺幣一百萬元以下罰金。
前四項之未遂犯罰之。
懲治走私條例第二條
私運管制物品進口﹑出口逾公告數額者，處七年以下有期徒刑，得併科新台幣二十萬
元以下罰金。
以犯前項之罪為常業者，處三年以上十年以下有期徒刑，得併科新台幣三十萬元以下
罰金。第一項之未遂犯罰之。
第一項所稱管制物品及其數額，由行政院公告之。
